臺灣澎湖地方法院刑事附帶民事判決　　　　　　　　九十三年度交簡附民字第一號
　　原　　　告　丙○○
　　訴訟代理人　乙○○
　　被　　　告　甲○○
右列被告因九十三年度交簡上字第四號過失傷害等案件，經原告提起附帶民事訴訟，
本院判決如左：
    主  文
被告應給付原告新台幣貳拾壹萬捌仟元，及自民國九十三年八月三日起至清償日止，
按週年利率百分之五計算之利息。
原告其餘之訴及假執行之聲請均駁回。
    事  實
甲、原告方面：
壹、聲明：
一、被告應給付原告新台幣（下同）七十九萬八千元，及自起訴狀繕本送達翌日起至
    清償日止，按週年利率百分之五計算之利息。
二、願供擔保請准宣告假執行。
貳、陳述：
一、被告於民國九十二年十二月十四日下午六時十五分許，在澎湖縣二Ｏ三號道路指
    標四點七公里處，過失撞傷原告，致原告受有左側脛腓骨陳舊性骨折、右肩脫臼
    、前臉及胸部頓挫傷等傷害，因而依據侵權行為法律關係，訴請被告賠償。
二、原告求償之金額如下：
（一）醫藥費：扣除健保給付部分，被告應給付三萬元。
（二）勞動能力損失：原告本來任職電腦公司從事電子檔案資料登打工作，每日報酬
      八百元，因此次車禍，無法上班，必須修養一年，損失二十八萬八千元。
（三）看護費用：原告因此次傷害，三個月時間必須看護照料，每日看護費二千元，
      共須十八萬元。
（四）非財產上損害：原告因傷住院十餘日，右肩脫臼，須固定半個月，臉部、腳部
      均留下疤痕，左腳粉碎性骨折，必須開刀二次，日後仍然難以痊癒，必須長期
      復健，走路會有不穩，故請求慰撫金三十萬元。
三、綜上所述，原告請求之範圍，共為七十九萬八千元，及自起訴狀繕本送達翌日起
    算之遲延利息。
參、證據：提出醫療費用單據七張、在職證明書一紙為證。
乙、被告方面：
壹、聲明：原告之訴駁回。
貳、陳述：
一、對於應負損害賠償責任一節，沒有意見。
二、對於原告請求醫藥費三萬元部分，沒有意見。
三、對於原告平日有工作能力，日薪八百元部分，沒有意見，但被告無力賠償。
四、看護費用及非財產上損害賠償部分，因為經濟能力欠佳，無法賠償。
丙、本院依職權函國軍澎湖醫院查證原告受傷情形。
    理  由
一、刑事訴訟法第五百條前段規定：「附帶民事訴訟之判決，應以刑事訴訟判決所認
    定之事實為據。」本件被告於民國九十二年十二月十四日下午六時十五分許，騎
    乘車牌號碼ＬＤＪ—００３號重機車，在澎湖縣二○三號道路四點七公里位置，
    過失撞及路旁之原告，致原告受有左側脛腓骨陳舊性骨折、右肩脫臼、前胸及臉
    部頓挫傷之事實，業據本院九十三年度交簡上字第四號刑事判決認定在案。因此
    ，原告本於上述事實，依據侵權行為法律規定，訴請被告賠償其損害，於法有據
    。
二、茲就原告求償之金額審酌如下：
（一）醫療費部分：原告主張支出必要醫療費三萬元之事實，為被告所自認，並有相
      關單據七張為證，堪信為真正。
（二）勞動能力損失部分：原告主張有工作能力，每日收入八百元一節，為被告所自
      認，並有原告所提出之在職證明書一紙可證，堪認屬實。而原告因此次傷害，
      有三個月無法自由行動之事實，則經治療原告傷害之國軍澎湖醫院函覆本院明
      確，有該院病歷摘要表一紙附卷可稽。以原告每月工作二十五日計算，每月所
      受薪資之損失為二萬元，三個月總計為六萬元。
（三）看護費用部分：原告主張必須聘請看護而支付看護費用一節，經核就國軍澎湖
      醫院前揭病歷摘要所載住院十四日之部分，應有必要，以每日通常看護行情二
      千元計算，總計為二萬八千元。超過此部份之請求，因原告並未舉證其必要性
      ，難認可採。
（四）非財產上損害部分：原告受有前開傷害，並因此手術一次，住院十四天，需療
      養約三個月，受傷後又必然疼痛並造成生活不便，且仍然留有疤痕在臉上及腳
      部等情，業據原告陳明在卷，且為被告所不否認，並有前揭國軍澎湖醫院病歷
      摘要可查，而被告經濟狀況欠佳，則據被告警訊筆錄記載明確。本院因而綜合
      上情，酌定原告所受非財產上損害，應以十萬元評價為適當。
三、綜上所述，依據侵權行為法律關係，被告應賠償原告二十一萬八千元。原告之請
    求，於此數額範圍內，及自起訴狀繕本送達被告翌日即九十三年八月三日起至清
    償日止，按週年利率百分之五計算之利息部分，為有理由，應予准許，超過此部
    份之請求，即無理由，應當駁回。
四、本件為對於刑事簡易程序第二審判決所附帶提起之民事訴訟，其刑事判決不得上
    訴，而附帶民事訴訟部分，上訴利益又未超過民事訴訟法第四百六十六條所定金
    額，依據刑事訴訟法第五百零六條第一項規定，亦不得提起上訴，本件應告確定
    。因此，原告所為假執行之聲請，自無理由，應予駁回。
五、結論：原告之訴，為一部有理由，一部無理由，依刑事訴訟法第五百零二條，判
    決如主文。
中      華      民      國      九十三  年    十     月       十九      日
                            臺 灣 澎 湖 地 方 法 院 刑 事 庭
                                  審判長法  官  管   安   露
                                        法  官  李   宛   玲
                                        法  官  陳   介   安
右正本證明與原本無異。
不得上訴。
中      華      民      國      九十三  年    十     月       十九      日
                                        書記官  劉   竹   苞
